臺灣高等法院刑事判決　　　　　　　　　　　　　九十一年度交上易字第三四七號
　　上　訴　人　　臺灣桃園地方法院檢察署檢察官
　　上　訴　人
　　即　被　告　　丁○○　男五.
右上訴人因被告過失傷害案件，不服臺灣桃園地方法院九十一年度交上易字第三一一
號，中華民國九十一年八月十四日第一審判決（起訴案號：臺灣桃園地方法院檢察署
九十一年度偵字第二二九一號）提起上訴，本院判決如左：
    主  文
上訴駁回。
    事  實
一、丁○○前曾有妨害公務、賭博、過失傷害等前科，又於民國七十八年間因詐欺案
    件，經本院判處有期徒刑五月；嗣經裁定減刑為有期徒刑二月十五日確定，刑期
    起算日七十九年八月二十七日，指揮書執畢日期八十年一月一日（不構成累犯）
    ，猶不知警惕。於九十年十月二十四日上午，駕駛其所有之車號ＪＲ─五二０一
    號自用小客車，沿桃園縣桃園市○○路由南往北方向行駛，於同日上午十時許，
    行經仁愛路一一七巷口時，本應注意車輛行駛時，駕駛人應注意車前狀況，並隨
    時採取必要之安全措施，而依當時天候晴、路面乾燥無缺陷，視距良好，又無不
    能注意之情事，竟仍疏於注意，致其所駕上開自用小客車撞擊右前方同向行走於
    路旁之丙○○○，致丙○○○受有右腳踝挫傷之傷害。
二、案經丙○○○訴由桃園縣警察局桃園分局報告臺灣桃園地方法院檢察署檢察官偵
    查起訴。
    理  由
一、訊據被告丁○○矢口否認右揭過失傷害犯行，辯稱：當時車子借予不詳姓名友人
    ，非伊所駕，故未撞傷丙○○○云云；經查：
（一）、右揭犯罪事實，業據告訴人丙○○○於警訊時、偵查中及告訴代理人乙○○
        於偵、審中指訴綦詳，核與目擊證人甲○○於偵查中證稱：伊當時在一旁做
        生意，有看到車禍發生情形，開車的人即是在庭上之丁○○等語相符。雖被
        告辯稱：當時上開小客車係借給友人使用，其未駕駛該車撞傷丙○○○云云
        ，然被告自警訊起迄於本院審理時，已近十個月有餘，並未查出究係何人借
        用其小客車，並提出資料，供本院查證其所言真實性；復觀之，被告於原審
        審理時供稱：向我借車之友人跟我講有送丙○○○去桃園市○○路敏盛醫院
        ，我就跟借車朋友說我們去醫院看看等語，則被告借車友人既已告知，其駕
        車肇事致人受傷，被告甚且至醫院要探視被害人丙○○○，則衡諸常理，被
        告知悉其所有上述小客車借予友人使用肇事，豈會不要求其借車友人留下資
        料，以供日後聯繫處理車禍事宜之理？是被告所辯其真實性即非無疑。再者
        ，衡以一般人對於特殊、重大事情發生，記憶較當深刻，故目擊證人甲○○
        既能在庭上明確指認係被告駕駛上開小客車撞傷告訴人肇事，合於吾國民日
        常生活經驗法則；且參與證人與被告並無仇隙當無構詞誣陷被告之必要，其
        證詞應堪採信。此外，並有桃園縣警察局道路交通事故調查報告表一紙、現
        場照片二幀在卷足佐。而告訴人確因本件車禍而受有右腳踝挫傷之傷害，亦
        有行政院衛生署桃園醫院診斷證明書乙紙附卷足憑。
（二）、又按車輛行駛時，駕駛人應注意車前狀況，隨時採取必要之安全措施，道路
        交通安全規則第九十四條第三項定有明文，被告於前揭時地駕車，自應遵守
        上開交通安全規定，且當時並無不能注意情形，竟疏未注意並隨時採取必要
        之安全措施，不慎駕車擦撞告訴人，致其受有上開傷害。而告訴人因本件車
        禍致受前開所述之傷害，已如前述，是被告之過失行為與告訴人之受傷間，
        具有相當因果關係。
（三）、綜上所述，被告所辯顯係飾卸之詞，不足採信。本件事證明確，被告犯行洵
        堪認定，應依法論科。
二、核被告所為，係犯刑法第二百八十四條第一項前段之過失傷害罪。原審本於同上
    見解，適用刑法第二百八十四條第一項前段、第四十一條第一項前段、罰金罰鍰
    提高標準條例第一條前段、第二條，並審酌被告過失程度、被害人所受傷勢及犯
    後態度等一切情狀，量處拘役五十日，並諭知易科罰金之折算標準。經核其認事
    用法均無違誤，量刑亦稱妥適，被告上訴意旨猶執前詞，以案發當時伊非肇事車
    輛之駕駛人；檢察官循告訴人狀請上訴認被告自始皆否認其過失傷害犯行，態度
    惡劣，毫無悔意，原審僅判處拘役五十日，量刑過輕，指摘原判決不當，均無理
    由，應予駁回。
據上論斷，應依刑事訴訟法第三百六十八條，判決如主文。
本案經檢察官劉靜婉到庭執行職務。
中      華      民      國    九十一    年     十二     月     三十     日
                              臺灣高等法院交通法庭
                                  審判長法  官  葉  騰  瑞
                        法  官  黃  國  忠
                                        法  官  江  國  華
右正本證明與原本無異。
不得上訴。
                                        書記官  吳  碧  玲
中      華      民      國     九十二   年      一      月      二      日
